臺灣新北地方法院三重簡易庭小額民事判決
111年度重小字第1744號
原      告  鍾沛瑩  
被      告  莊捷吉  


上列當事人間請求侵權行為損害賠償事件，本院於民國111年6月
30日言詞辯論終結，判決如下：
　　主　    文
一、原告之訴及假執行之聲請均駁回。
二、訴訟費用新臺幣（下同）1,000元由原告負擔。
    事實及理由
一、原告主張：被告駕駛車牌號碼000-000號車於民國111年1月2
    7日，行經新北市○○區○○街000號處，撞及原告停放於該處的
    車號000-0000號車（下稱系爭機車），致系爭機車毀損，原
    告並因此支出修復費用23,172元，爰依民法第184條第1項前
    段、第191之2條規定提起本件訴訟，並聲明：被告應給付原
    告23,172元及自起訴狀送達翌日起至清償日止，按年息5％計
    算之利息。
二、被告則以：系爭機車本來就有刮傷，估價後也算我的，要賠
    償二萬多元不合理等語置辯，並聲明：請求駁回原告之訴。
三、本院之判斷：
  ㈠按當事人主張有利於己之事實者，就其事實有舉證之責任，
    民事訴訟法第277條前段有明文規定。民事訴訟如係由原告
    主張權利者，應先由原告負舉證之責，若原告先不能舉證，
    以證實自己主張之事實為真實，則被告就其抗辯事實即令不
    能舉證，或其所舉證據尚有疵累，亦應駁回原告之請求。
  ㈡原告主張前揭事實，經本院職權向新北市政府警察局三重分
    局調取系爭事故相關資料，依A3類道路交通事故調查紀錄表
    記載，被告於系爭事故後受警詢時自承：「我當時行駛在富
    華街往五華街方向直行，我騎到富華街102號對面時，為了
    要閃一台汽車就往左切，在富華街102號前時突然間低血壓
    頭在暈，一個不穩就不小心撞到停在旁邊的機車...」足見
    系爭事故係因被告駕駛不慎所致，而被告到庭亦不否認有碰
    倒系爭機車，是被告自應就系爭機車之毀損，負損害賠償責
    任。
  ㈢惟查，原告就系爭事故所致系爭機車損害，雖提出報價單等
    件為憑（本院卷第13、15頁），然該報價單上所載之報價日
    期為110年12月17日，早於系爭事故發生日111年1月27日，
    是難認該報價單與系爭事故相關，而原告復未提出其他估價
    單供本院參酌，是原告請求被告賠償系爭機車修理費23,172
    元，難認有據。
四、綜上所述，原告依侵權行為之法律關係，請求被告應給付原
    告23,172元及自起訴狀繕本送達翌日起至清償日止，按年息
    5 ％計算之利息，為無理由，應予駁回。
五、本件事證已臻明確，兩造其餘攻防方法及所提之證據，核與
    判決結果不生影響，不再一一論述。
六、訴訟費用負擔之依據：民事訴訟法第78條、第436條之19第1
     項規定，確定訴訟費用1,000元由原告負擔。
中　　華　　民　　國　　111 　年　　7 　　月　　21　　日
　　　　　　　　　三重簡易庭  法  官  王凱俐
以上為正本係照原本作成。
對於本件判決如有不服，應於收受送達後20日內向本院提出上訴
書狀，上訴於本院合議庭，並按他造當事人之人數附具繕本。當
事人之上訴，非以判決違背法令為理由不得為之，上訴狀應記載
上訴理由，表明下列各款事項：
（一）原判決所違背之法令及其具體內容。
（二）依訴訟資料可認為原判決有違背法令之具體事實。
如未於上訴後20日內補提合法上訴理由書，法院得逕以裁定駁回
上訴。
中　　華　　民　　國　　111 　年　　7 　　月　　21　　日
                          　　書記官  李采錡